Multichar_Symbols +Noun +Adj +Adv +Nom +Voc +Acc +Gen +Dat +Abl +Sg +Pl

! Noun lexicon
LEXICON Root
    Decl1 ;
    Decl2 ;
    Decl3 ;
    Decl4 ;
    Decl5 ;
    Adj ;

! First declination: rosa.
LEXICON Decl1
rosa+Noun:ros D1 ;

LEXICON D1
    D1Endings ;

LEXICON D1Endings
+Nom+Sg:a # ;
+Voc+Sg:a # ;
+Acc+Sg:m # ;
+Gen+Sg:ae # ;
+Dat+Sg:ae # ;
+Abl+Sg:a # ;

+Nom+Pl:ae # ;
+Voc+Pl:ae # ;
+Acc+Pl:as # ;
+Gen+Pl:arum # ;
+Dat+Pl:is # ;
+Abl+Pl:is # ;

! Second declination: dominus, puer, bellum.
LEXICON Decl2
dominus+Noun:domin D2M ;
puer+Noun:puer D2puer ;
ager+Noun:ager D2puer ;
bellum+Noun:bell D2N ;

LEXICON D2M
    D2EndingsM ;
    D2EndingsCommon ;

LEXICON D2N
    D2EndingsN ;
    D2EndingsCommon ;

LEXICON D2puer
+Nom+Sg:0 # ;
+Voc+Sg:0 # ;
    D2EndingsCommonM ;
    D2EndingsCommon ;

LEXICON D2EndingsM
+Nom+Sg:-us # ;
+Voc+Sg:-e # ;
    D2EndingsCommonM ;

LEXICON D2EndingsCommonM
+Nom+Pl:-i # ;
+Voc+Pl:-i # ;
+Acc+Pl:-os # ;

LEXICON D2EndingsN
+Nom+Sg:-um # ;
+Voc+Sg:-um # ;

+Nom+Pl:-a # ;
+Voc+Pl:-a # ;
+Acc+Pl:-a # ;

LEXICON D2EndingsCommon
+Acc+Sg:-um # ;
+Gen+Sg:-i # ;
+Dat+Sg:-o # ;
+Abl+Sg:-o # ;

+Gen+Pl:-orum # ;
+Dat+Pl:-is # ;
+Abl+Pl:-is # ;

! TODO: ``3B'' declination (gen.pl. -ium)
LEXICON Decl3
rex+Noun:rex D3EndingsNoneMF ;
rex+Noun:reg D3EndingsMF ;

corpus+Noun:corpus D3EndingsNoneN ;
corpus+Noun:corpor D3EndingsN ;

LEXICON D3EndingsNoneMF
+Nom+Sg:0 # ;
+Voc+Sg:0 # ;

LEXICON D3EndingsMF
    D3EndingsCommon ;
+Acc+Sg:em # ;

+Nom+Pl:es # ;
+Voc+Pl:es # ;
+Acc+Pl:es # ;

LEXICON D3EndingsNoneN
    D3EndingsNoneMF ;
+Acc+Sg:0 # ;

LEXICON D3EndingsN
    D3EndingsCommon ;

+Nom+Pl:a # ;
+Voc+Pl:a # ;
+Acc+Pl:a # ;

LEXICON D3EndingsCommon
+Gen+Sg:is # ;
+Dat+Sg:i # ;
+Abl+Sg:e # ;

+Gen+Pl:um # ;
+Dat+Pl:ibus # ;
+Abl+Pl:ibus # ;

LEXICON Decl4
fructus+Noun:fruct D4Endings ;

LEXICON D4Endings
+Nom+Sg:us # ;
+Voc+Sg:us # ;
+Acc+Sg:um # ;
+Gen+Sg:us # ;
+Dat+Sg:ui # ;
+Abl+Sg:u # ;

+Nom+Pl:us # ;
+Voc+Pl:us # ;
+Acc+Pl:us # ;
+Gen+Pl:uum # ;
+Dat+Pl:ibus # ;
+Abl+Pl:ibus # ;

LEXICON Decl5
res+Noun:re D5Endings ;

LEXICON D5Endings
+Nom+Sg:s # ;
+Voc+Sg:s # ;
+Acc+Sg:m # ;
+Gen+Sg:i # ;
+Dat+Sg:i # ;
+Abl+Sg:0 # ;

+Nom+Pl:s # ;
+Voc+Pl:s # ;
+Acc+Pl:s # ;
+Gen+Pl:rum # ;
+Dat+Pl:bus # ;
+Abl+Pl:bus # ;

! Adjective lexicon.
! TODO: Adverb derivation
! TODO: D3 adjectives.
LEXICON Adj
longus+Adj:long AdjStd ;
acer+Adj:acer AdjCons3 ;
brevis+Adj:brev AdjCons2 ;
felix+Adj:felix AdjCons1None ;
felix+Adj:felic AdjCons1 ;

! ``Normal'' (that is, thematic) adjectives.
LEXICON AdjStd
+Pos:0 AdjStdPos ;
    AdjComp ;
    AdjSuper ;

LEXICON AdjStdPos
+Masc:0 D2M ;
+Fem:0 D1 ;
+Neut:0 D2N ;

LEXICON AdjCons3
+Pos+Masc:0 AdjCons23EndingsM ;
+Pos+Fem:0 AdjCons23EndingsF ;
+Pos+Neut:0 AdjCons3EndingsN ;
    AdjComp ;
+Super:rim AdjStdPos ; ! No - to indicate morpheme boundary, so that the e isn't dropped.

! Consonant root adjectives with two forms in the nom.sg.
! XXX: I think this works. And even better, it's diachronically correct, if I read Ernout correctly.
LEXICON AdjCons2
+Pos+Masc:0 AdjCons23EndingsF ; ! Conveniently enough the feminine endings in the 3-form adjectives are the mf endings in the 2-form ones. This fits diachronically as well.
+Pos+Fem:0 AdjCons23EndingsF ;
+Pos+Neut:0 AdjCons3EndingsN ;
    AdjComp ;
    AdjSuper ;

! Consonant root adjectives with a single form in the nom.sg.
LEXICON AdjCons1None
+Pos+Masc:0 AdjCons1NoneMF ;
+Pos+Fem:0 AdjCons1NoneMF ;
+Pos+Neut:0 AdjCons1NoneN ;

LEXICON AdjCons1NoneMF
+Nom+Sg:0 # ;
+Voc+Sg:0 # ;

LEXICON AdjCons1NoneN
    AdjCons1NoneMF ;
+Acc+Sg:0 # ;

LEXICON AdjCons1
+Pos+Masc:0 AdjConsEndingsMF ;
+Pos+Fem:0 AdjConsEndingsMF ;
+Pos+Neut:0 AdjConsEndingsN ;
    AdjComp ;
    AdjSuper ;

! XXX: These endings are mostly duplicated from the D3 lexicons above. Try to
! factor them together? Unfortunately, that means a bit of weird
! special-casing, since the cases that need to be changed are abl.sg.,
! gen.pl., and nom.voc.acc.pl.neut. Might be easier to do if I implemented the
! securis and urbs declinations, which follow a similar pattern...
LEXICON AdjCons23EndingsM
+Nom+Sg:0 # ;
+Voc+Sg:0 # ;
    AdjConsEndingsMF ;

LEXICON AdjCons23EndingsF
+Nom+Sg:-is # ;
+Voc+Sg:-is # ;
    AdjConsEndingsMF ;

LEXICON AdjConsEndingsMF
+Acc+Sg:-em # ;

+Nom+Pl:-es # ;
+Voc+Pl:-es # ;
+Acc+Pl:-es # ;
    AdjConsEndingsCommon ;

LEXICON AdjCons3EndingsN
+Nom+Sg:-e # ;
+Voc+Sg:-e # ;
+Acc+Sg:-e # ;
    AdjConsEndingsN ;

LEXICON AdjConsEndingsN
+Nom+Pl:-ia # ;
+Voc+Pl:-ia # ;
+Acc+Pl:-ia # ;
    AdjConsEndingsCommon ;

LEXICON AdjConsEndingsCommon
+Gen+Sg:-is # ;
+Dat+Sg:-i # ;
+Abl+Sg:-i # ;

+Gen+Pl:-ium # ;
+Dat+Pl:-ibus # ;
+Abl+Pl:-ibus # ;

! Comparatives of adjectives.
LEXICON AdjComp
+Comp+Masc:-ior AdjCompMF ;
+Comp+Fem:-ior AdjCompMF ;
+Comp+Neut:-ius D3EndingsNoneN ;
+Comp+Neut:-ior D3EndingsN ;

LEXICON AdjCompMF
    D3EndingsNoneMF ;
    D3EndingsMF ;

! Superlatives of adjectives.
LEXICON AdjSuper
+Super:issim AdjStdPos ;

! Adverbs derived from thematic adjectives.
! TODO: This stuff. It'll require a refactor of how the +Adj tag is added in
! the adjective code, so that we can use the same root to generate both
! adjective and adverb forms.
